Minutes et répertoires du notaire Nicolas FREMYN, 12 février 1751 - 3 mars 1761 (étude XVII)
Archives nationales
- Minutes de Nicolas FREMYN, 12 février 1751 - 3 mars 1761; MC/ET/XVII/797 - MC/ET/XVII/857
  - Minutes. 1751, mai - juin, mai - juin 1751; MC/ET/XVII/798
    - Quittance aux saisies reelles., 14 mai 1751; MC/ET/XVII/798
      Nom, qualité: (M.) Delachenet, Antoine (bourgeois de Paris)
    - Bail à loyer, appartement, Paris, rue des Deux-Ponts., 14 mai 1751; MC/ET/XVII/798
      Nom, qualité: (M.) Leblond, Alexandre.
      Nom, qualité: (Mme ou Mlle) Dagincourt, Marie Jeanne.
      Nom, qualité: (M.) Vieillard, Jacques.
      Profession: blanchisseur.
      Nom, qualité: (Mme ou Mlle) Tresneau, Marie Anne.
    - Convention., 14 mai 1751; MC/ET/XVII/798
      Nom, qualité: (M.) Moulle, Louis.
      Domicile: Linas.
      Nom, qualité: (Mme ou Mlle) Poirier, Marguerite Catherine.
      Nom, qualité: (M.) Lucas, Denis.
      Nom, qualité: (Mme ou Mlle) Lequoy, Jeanne.
    - Quittance aux saisies reelles., 15 mai 1751; MC/ET/XVII/798
      Nom, qualité: (Mme ou Mlle) Baudet Dumesnil, Anne.
      Nom, qualité: (M.) Gandon, Claude Alexis.
      Profession: lieutenant particulier du bailliage.
      Domicile: Etampes
    - Consentement., 15 mai 1751; MC/ET/XVII/798
      Nom, qualité: (M.) Renard Dutasta.
      Nom, qualité: (M.) Renard, Jean Francois.
      Profession: garde des livres chambre des comptes.
    - Quittance., 15 mai 1751; MC/ET/XVII/798
      Nom, qualité: (M.) Legros, Jean David.
      Profession: loueur de carrosses.
      Nom, qualité: (Mme ou Mlle) Mesnard, Marie Jeanne.
      Nom, qualité: (M.) Bernier, Charles Louis Emmanuel (bourgeois de Paris)
    - Succession (transaction)., 16 mai 1751; MC/ET/XVII/798
      Nom, qualité: (M.) Lacaille, Robert (bourgeois de Paris).
      Relations: héritier de l'intervenant 2, héritier de l'intervenant 3.
      Nom, qualité: (M.) Lacaille, Etienne.
      Nom, qualité: (Mme ou Mlle) Delton, Jeanne.
    - Desistement., 17 mai 1751; MC/ET/XVII/798
      Nom, qualité: (M.) Dallichamp, Claude.
      Nom, qualité: (M.) Nicollet, Pierre (bourgeois de Paris).
      Nom, qualité: (M.) Nicollet, Henri Simon.
      Profession: huissier à la chambre des comptes.
      Nom, qualité: (M.) Choeur, Antoine.
      Profession: notaire.
      Domicile: Attichy
    - Quittance aux saisies reelles., 18 mai 1751; MC/ET/XVII/798
      Nom, qualité: (M.) Bourgeois, Paul.
      Nom, qualité: (M.) Desfosses, Eustache.
      Profession: brigadier des gardes du corps du roi (ancien)
    - Mariage., 18 mai 1751; MC/ET/XVII/798
      Nom, qualité: (M.) Potie, Michel Rene.
      Profession: marchand-megissier (maître).
      Nom, qualité: (Mme ou Mlle) Genneau, Catherine.
      Nom, qualité: (M.) Clabaux, Louis.
    - Transaction., 18 mai 1751; MC/ET/XVII/798
      Nom, qualité: (M.) Berthoneuf, Jean Baptiste.
      Nom, qualité: (Mme ou Mlle) Berthoneuf, Marie Marguerite.
    - Notoriete du nom., 19 mai 1751; MC/ET/XVII/798
      Nom, qualité: (M.) Fontaine, Jean.
      Profession: marchand de vins.
    - Quittance., 19 mai 1751; MC/ET/XVII/798
      Nom, qualité: (M.) Renard Dutarta, Mathieu.
      Profession: trésorier particulier des monnaies.
      Nom, qualité: (M.) Barre, Jean.
      Profession: greffier du presidial.
      Domicile: Angers
    - Cautionnement., 19 mai 1751; MC/ET/XVII/798
      Nom, qualité: (M.) Bardy, Claude Antonin.
      Profession: officier inspecteur sur le dechirage de bateaux.
      Nom, qualité: (M.) Dauberminy, Thomas (bourgeois de Paris).
    - Depot de pieces., 20 mai 1751; MC/ET/XVII/798
      Nom, qualité: (M.) Meunier, Jean Baptiste.
      Profession: inspecteur de police.
    - Cautionnement., 21 mai 1751; MC/ET/XVII/798
      Nom, qualité: (M.) Crequi de Canaple de, Jean Antoine (comte de canaple).
      Nom, qualité: (M.) Legris, Noel.
      Domicile: Orville-en-Artois.
    - Cautionnement., 21 mai 1751; MC/ET/XVII/798
      Nom, qualité: (M.) Michel, Philippe.
    - Quittance aux saisies reelles., 22 mai 1751; MC/ET/XVII/798
      Nom, qualité: (M.) Verrier, Louis Guillaume (bourgeois de Paris)
    - Inventaire après décès de Roch Dodinot., 22 mai 1751; MC/ET/XVII/798
      Nom, qualité: (M.) Dodinot, Roch.
      Profession: maréchal (compagnon).
      inventaire après décès; Dodinot, Roch
    - Mariage., 23 mai 1751; MC/ET/XVII/798
      Nom, qualité: (M.) Rene, Claude.
      Profession: pecheur.
      Nom, qualité: (Mme ou Mlle) Vaudeu, Marie Francoise.
      Profession: marechal (compagnon).
    - Succession (partage)., 23 mai 1751; MC/ET/XVII/798
      Nom, qualité: (M.) Debeaune, Jean.
      Profession: voiturier par terre
      partage
    - Compte., 23 mai 1751; MC/ET/XVII/798
      Nom, qualité: (M.) Dusausset, Philippe Rene (bourgeois de Paris).
      Nom, qualité: (Mme ou Mlle) Lacroix, Marie Marguerite.
      Nom, qualité: (personne morale) Debeaune (hoirs).
      Relations: héritiers de l'intervenant 5.
    - Quittance aux saisies reelles., 24 mai 1751; MC/ET/XVII/798
    - Titre nouvel, maison, Paris, place Maubert., 24 mai 1751; MC/ET/XVII/798
      Nom, qualité: (personne morale) Meley (hoirs).
      Nom, qualité: (M.) Meley, Francois.
      Profession: greffier des batiments.
    - Mariage., 24 mai 1751; MC/ET/XVII/798
      Nom, qualité: (M.) Petit, Pierre Jacques.
      Nom, qualité: (Mme ou Mlle) Robert, Nicole.
      Nom, qualité: (M.) Lunet, Nicolas.
      Profession: loueur de carrosses
    - Quittance aux saisies reelles., 25 mai 1751; MC/ET/XVII/798
      Nom, qualité: (M.) Gerondelle de Lingendes, Jean Baptiste Hippolyte.
      Profession: banquier.
    - Cautionnement., 26 mai 1751; MC/ET/XVII/798
      Nom, qualité: (M.) Marinier, Claude.
      Nom, qualité: (M.) Gilbert, Claude (bourgeois de Paris).
    - Constitution., 26 mai 1751; MC/ET/XVII/798
      Nom, qualité: (Mme ou Mlle) Bucquet, Marie Jeanne.
      Nom, qualité: (M.) Thomas, Jean.
      Nom, qualité: (M.) Thomas, Jean Antoine.
      Profession: prêtre.
      Nom, qualité: (Mme ou Mlle) Didieres, Marie Louise.
      Relations: veuve de l'intervenant 5.
      Nom, qualité: (M.) Deshayes, Etienne.
      Profession: tailleur d'habits.
    - Testament depose., 26 mai 1751; MC/ET/XVII/798
      Nom, qualité: (M.) Albert d'(marquis).
      Profession: chef d'escadre
    - Cautionnement., 27 mai 1751; MC/ET/XVII/798
      Nom, qualité: (M.) Verdilhac de, Martial.
      Profession: garde de l'hotel du roi.
      Nom, qualité: (M.) Verdilhac de, Simon.
      Nom: (personne morale) Saisies Reelles de Paris
    - Cautionnement., 27 mai 1751; MC/ET/XVII/798
      Nom, qualité: (M.) Gautier, Francois Nicolas.
      Profession: docteur en medecine.
      Nom, qualité: (M.) Moizette, Pierre Remy (bourgeois de pais).
    - Quittance., 27 mai 1751; MC/ET/XVII/798
      Nom, qualité: (M.) Liegeois, Jean (bourgeois de Paris).
      Nom, qualité: (M.) Quirot, Denis.
      Profession: architecte du roi.
      Nom, qualité: (Mme ou Mlle) Cocatrix, Angelique Marguerite.
    - Constitution., 27 mai 1751; MC/ET/XVII/798
      Nom, qualité: (M.) Quirot, Denis (bourgeois de Paris).
      Nom, qualité: (Mme ou Mlle) Michelin, Marie Elisabeth
    - Quittance., 28 mai 1751; MC/ET/XVII/798
      Nom, qualité: (M.) Legal, Charles Mathieu.
      Profession: secrétaire du roi.
      Nom, qualité: (M.) Delsol, Basile.
      Profession: procureur au bailliage.
      Domicile: Aurillac
    - Procuration., 29 mai 1751; MC/ET/XVII/798
      Nom, qualité: (M.) David, Simon.
      Profession: procureur sénéchaussee.
      Domicile: Bordeux
    - Constitution., 29 mai 1751; MC/ET/XVII/798
      Nom, qualité: (M.) Laumosnier de Boisjulien, Francois Jean.
      Profession: mousquetaire du roi.
      Nom, qualité: (Mme ou Mlle) Galloys, Marie Charlotte.
      Nom, qualité: (M.) Trahan, Philippe Nicolas.
      Nom, qualité: (Mme ou Mlle) Thahan, Francoise
    - Bail à loyer, maison (en partie), boutique., 29 mai 1751; MC/ET/XVII/798
      Nom, qualité: (Mme ou Mlle) Jolivet, Marie.
      Nom, qualité: (M.) Colin, Nicolas.
      Profession: charpentier (maître).
      Nom, qualité: (M.) Thiebaut, Louis (bourgeois de Paris).
      Nom, qualité: (Mme ou Mlle) Martin, Marie Francoise.
    - Mariage., 30 mai 1751; MC/ET/XVII/798
      Nom, qualité: (M.) Lapiche, Francois.
      Profession: macon (compagnon).
      Nom, qualité: (Mme ou Mlle) Derosiere, Barbe
    - Apprentissage, met-tapissier hautelissier., 1er juin 1751; MC/ET/XVII/798
      Nom, qualité: (M.) Diard, Louis.
      Nom, qualité: (M.) Tourtevois, Ambroise.
      Profession: tapissier hautelissier (maître).
    - Transport de brevet d'apprentissage, met-tapissier., 1er juin 1751; MC/ET/XVII/798
      Profession: tapissier (maître).
      Relations: maitre de l'intervenant 2.
      Profession: apprenti tapissier.
      Nom, qualité: (M.) Letoffe, Louis.
      Profession: marchand-tapissier.
    - Cautionnement, maison, Sens., 1er juin 1751; MC/ET/XVII/798
      Nom, qualité: (M.) Crespinet, Jerome.
      Nom, qualité: (M.) Crespinet, Alexandre (bourgeois de Paris).
      Nom, qualité: (M.) Monnerat, Claude.
    - Notoriete, disparition., 6 juin 1751; MC/ET/XVII/798
      Nom, qualité: (M.) Baubie, Pierre.
      Profession: valet de chambre
    - Testament., 6 juin 1751; MC/ET/XVII/798
      Nom, qualité: (Mme ou Mlle) Levesque, Marie Louise.
      Profession: couturiere (maître).
      Nom, qualité: (M.) Padelines, Jacques.
    - Quittance., 7 juin 1751; MC/ET/XVII/798
      Nom, qualité: (Mme ou Mlle) Michelin, Marie Elisabeth.
      Nom, qualité: (M.) Lemarie d' Aubigny, Jerome.
      Profession: maitre à la chambre des comptes.
    - Quittance., 8 juin 1751; MC/ET/XVII/798
      Nom, qualité: (Mme ou Mlle) Havost, Angelique.
      Nom, qualité: (M.) Desfontaines Izore, Charles (bourgeois de Paris).
    - Procuration., 8 juin 1751; MC/ET/XVII/798
      Nom, qualité: (Mme ou Mlle) Barre, Marie Therese.
      Nom, qualité: (M.) Bernard, Jean Louis.
      Domicile: Saint-Domingue.
      Nom, qualité: (M.) Senoble, Etienne (bourgeois de Paris)
    - Transport., 8 juin 1751; MC/ET/XVII/798
      Nom, qualité: (Mme ou Mlle) Bouillerot, Marie Louise.
      Nom, qualité: (M.) Chaumoret, Pierre.
      Profession: contrôleur des rentes de l'hotel de ville.
      Nom, qualité: (M.) Trastour, Claude.
      Profession: chirurgien major.
    - Cautionnement, seigneurie, Chevieres., 9 juin 1751; MC/ET/XVII/798
      Nom, qualité: (M.) Constant, Edme (bourgeois de Paris).
      Nom, qualité: (M.) Mauclerc, Pierre (bourgeois de Paris).
    - Cautionnement, maison, Paris, rue Royale., 9 juin 1751; MC/ET/XVII/798
      Nom, qualité: (M.) Richou, Andre Antoine (bourgeois de Paris).
      Nom, qualité: (M.) Sougeon, Antoine (bourgeois de Paris).
    - Vente, meubles., 10 juin 1751; MC/ET/XVII/798
      Nom, qualité: (Mme ou Mlle) Vigoureux, Catherine.
      Nom, qualité: (M.) Bernard, Claude.
      Profession: doreur.
      Nom, qualité: (Mme ou Mlle) Vigoureux, Anne
    - Quittance., 11 juin 1751; MC/ET/XVII/798
      Nom, qualité: (M.) Devitel, Jean.
      Nom, qualité: (Mme ou Mlle) Lejay de Mianne, Jeanne.
      Nom, qualité: (M.) Lejay de Mianne, Charles Francois.
    - Desistement de plainte., 11 juin 1751; MC/ET/XVII/798
      Nom, qualité: (M.) Lebrun, Etienne.
      Profession: tapissier.
      Nom, qualité: (M.) Baudemont Dit Duplessis, Charles.
      Domicile: Versailles
    - Mariage., 11 juin 1751; MC/ET/XVII/798
      Nom, qualité: (M.) Franquin Defeux, Daniel Louis.
      Nom, qualité: (Mme ou Mlle) Daubtin, Marie Madeleine
    - Quittance., 12 juin 1751; MC/ET/XVII/798
      Nom, qualité: (Mme ou Mlle) Chasaud de, Marie Florence.
      Nom, qualité: (M.) Chasaud de, Pierre.
      Profession: conseiller presidial.
      Domicile: Poitiers.
    - Quittance au roi., 12 juin 1751; MC/ET/XVII/798
      Nom, qualité: (Mme ou Mlle) Tartarin, Marie Catherine
    - Obligation., 13 juin 1751; MC/ET/XVII/798
      Nom, qualité: (M.) Leve, Julien Louis.
      Domicile: Monysouris.
      Nom, qualité: (M.) Bellanger, Guillaume.
      Profession: macon entrepreneur (maître).
    - Succession (renonciation)., 14 juin 1751; MC/ET/XVII/798
    - Procuration déposee., 14 juin 1751; MC/ET/XVII/798
      Nom, qualité: (Mme ou Mlle) Petit, Catherine.
      Nom, qualité: (M.) Cotton, Jean.
      Domicile: Gie-sur-Seine.
      Nom, qualité: (M.) Ginget, Pierre.
      Domicile: Neuville
    - Cautionnement, seigneurie, Saint-Maixant., 14 juin 1751; MC/ET/XVII/798
      Nom, qualité: (M.) Mercier, Joseph.
      Profession: marchand de tapisserie.
      Nom, qualité: (M.) Moudon, Pierre.
      Profession: marchand-.
      Domicile: Saint-Jean-de-la-Cour, près Aubusson.
    - Cautionnement, maisons, Saint-Symphorien-de-Lay., 14 juin 1751; MC/ET/XVII/798
      Nom, qualité: (M.) Berchoux, Jospeh.
      Profession: juge chatellenie.
      Domicile: Saint-Symphorien-de-Lay.
      Nom, qualité: (M.) Verriere de La Farge, Pierre.
    - Mariage., 14 juin 1751; MC/ET/XVII/798
      Nom, qualité: (M.) Oudin, Nicolas.
      Profession: ouvrier en laine.
      Nom, qualité: (Mme ou Mlle) Deguernne, Anne
    - Quittance., 14 juin 1751; MC/ET/XVII/798
      Nom, qualité: (M.) Oudin, Pierre.
      Profession: soldat.
      Nom, qualité: (M.) Oudin, Raoul.
      Profession: bonnetier (compagnon).
    - Succession (dépôt de pieces)., 15 juin 1751; MC/ET/XVII/798
      Nom, qualité: (Mme ou Mlle) Bouhir, Therese.
      Nom, qualité: (M.) Rouvray de, Francois Paul (marquis).
      Profession: marechal des camps et armées du roi
    - Procuration déposee., 15 juin 1751; MC/ET/XVII/798
      Nom, qualité: (M.) Devillers, Pierre.
      Nom, qualité: (M.) Richer, Louis.
      Profession: pricureur au Châtelet.
    - Notoriete apres décès., 16 juin 1751; MC/ET/XVII/798
      Nom, qualité: (M.) Petit, David.
      Profession: marchand de vim.
    - Desistement., 16 juin 1751; MC/ET/XVII/798
      Nom, qualité: (M.) Le Gardeur, Christophe.
      Profession: taillandier (maître).
      Nom, qualité: (M.) Pauly, Barthelemy Nicolas.
      Profession: vitrier (maître).
      Nom, qualité: (M.) Cormier, Francois.
      Profession: boulanger (garcon).
    - Main-levee., 16 juin 1751; MC/ET/XVII/798
      Nom, qualité: (M.) Bedu, Nicolas.
      Profession: marchand-apothicaire.
      Nom, qualité: (M.) Michelin, Antoine.
      Profession: marchand-brasseur.
      Nom, qualité: (Mme ou Mlle) Debeaume, Marguerite.
    - Quittance aux saisies reelles., 18 juin 1751; MC/ET/XVII/798
      Nom, qualité: (M.) Toustain de La Richerie, Pierre Robert.
      Nom, qualité: (Mme ou Mlle) Lefebvre, Marie Francoise Charlotte.
    - Transport., 18 juin 1751; MC/ET/XVII/798
      Nom, qualité: (M.) Guibert, Nicolas.
      Nom, qualité: (M.) Millard de La Croste, Charles.
      Nom, qualité: (M.) Nourry de La Folleville, Guillaume Pierre
    - Procuration., 18 juin 1751; MC/ET/XVII/798
      Nom, qualité: (M.) Lebeuf, Andre.
      Nom, qualité: (M.) Herbault, Claude.
    - Procuration., 18 juin 1751; MC/ET/XVII/798
      Nom, qualité: (M.) Lebeuf, Andre Adrien.
      Profession: chapelain du roi.
      Nom, qualité: (M.) Lefevre de Chamtraine, Michel.
    - Testament depose., 18 juin 1751; MC/ET/XVII/798
      Profession: marchand-boulanger.
      Domicile: Montcenis.
      Relations: veuve de l'intervenant 1
    - Procuration., 19 juin 1751; MC/ET/XVII/798
      Nom, qualité: (Mme ou Mlle) Dionis, Marie Genevieve.
      Nom, qualité: (M.) Barlin, Francois (bourgeois de Paris)
    - Procuration déposee., 21 juin 1751; MC/ET/XVII/798
      Nom, qualité: (M.) Canlers Du Varval de, Antoine.
      Nom, qualité: (Mme ou Mlle) Beaucheron de, Marie Anne.
    - Revocation de testament., 21 juin 1751; MC/ET/XVII/798
      Nom, qualité: (Mme ou Mlle) Rohan de, Charlotte Armande (princesse).
      Nom, qualité: (M.) Pons de Roquefort de, Pons (comte de rocquefort).
    - Société, met-couvreur., 23 juin 1751; MC/ET/XVII/798
      Profession: couvreur (maître).
      Nom, qualité: (M.) Noury, Jean Robert.
    - Quittance., 24 juin 1751; MC/ET/XVII/798
      Nom, qualité: (M.) Taverne.
      Nom, qualité: (M.) Payen, Jacques.
      Profession: marchand de chevaux.
    - Mariage., 24 juin 1751; MC/ET/XVII/798
      Nom, qualité: (M.) Neraudan, Gilles.
      Profession: boulanger.
      Nom, qualité: (Mme ou Mlle) Guillemin, Marie Anne
    - Bail, maison, Paris, rue de la Clef., 24 juin 1751; MC/ET/XVII/798
      Nom, qualité: (M.) Lesguillon, Pierre Francois (bourgeois de Paris).
      Nom, qualité: (Mme ou Mlle) Michelin, Charlotte Francoise.
      Nom, qualité: (M.) Donmartin, Jean Baptiste.
      Nom, qualité: (Mme ou Mlle) Landry, Claudine.
    - Marche, charpente d'un moulin, Clichy-Hautes-Batignolles., 24 juin 1751; MC/ET/XVII/798
      Nom, qualité: (M.) Michaux, Gabriel.
      Profession: farinier.
      Domicile: Clichy-Hautes-Batignolles
    - Bail, maison, Paris, rue Mouffetard., 25 juin 1751; MC/ET/XVII/798
      Nom, qualité: (M.) Merillon, Francois (bourgeois de Paris).
      Nom, qualité: (M.) Langlois, Etienne.
      Profession: soldat invalide.
    - Compte., 25 juin 1751; MC/ET/XVII/798
      Nom, qualité: (M.) Dujonc de Bache, Rene.
      Profession: capitaine d'infanterie
    - Declaration., 25 juin 1751; MC/ET/XVII/798
      Nom, qualité: (Mme ou Mlle) Galicet, Helene.
      Nom, qualité: (M.) Brignon, Alain (bourgeois de saint-malo).
    - Notoriete., 25 juin 1751; MC/ET/XVII/798
      Nom, qualité: (M.) Dujonc de Bache, Rene
    - Vente, maison, terrain., 26 juin 1751; MC/ET/XVII/798
      Nom, qualité: (M.) Marlin, Laurent.
      Profession: gendarme du roi.
    - Quittance aux saisies reelles., 26 juin 1751; MC/ET/XVII/798
      Nom, qualité: (M.) Vallier, Francois Charles (comte du saussay).
      Profession: colonel d'infanterie.
    - Quittance aux saisies reelles., 28 juin 1751; MC/ET/XVII/798
      Nom, qualité: (M.) Comerford d' Anglure de, Louis Luc
    - Quittance aux saisies reelles., 28 juin 1751; MC/ET/XVII/798
      Nom, qualité: (Mme ou Mlle) de Marine, Louise
    - Deliberation., 29 juin 1751; MC/ET/XVII/798
      Nom: (personne morale) Marguilliers de L' Eglise Saint Medard de Paris.
    - Vente, métiers à faire les bas., 30 juin 1751; MC/ET/XVII/798
      Nom, qualité: (M.) Mitouflet, Francois.
      Nom, qualité: (M.) Thuet, Jean.
      Profession: fabriquant de bas de métier.
  - Minutes. 1751, juillet - août, juillet - août 1751; MC/ET/XVII/799
    - Rente, constitution., 1er juillet 1751; MC/ET/XVII/799
      Nom, qualité: (M.) Oppenord, Antoine Francois Gaspard.
      Profession: capitaine de dragons.
      Nom, qualité: (Mme ou Mlle) Michelin, Elisabeth.
    - Procuration., 1er juillet 1751; MC/ET/XVII/799
      Nom, qualité: (M.) La Nougarede de, Louis (vicomte).
      Profession: capitaine de cavalerie.
      Nom, qualité: (Mme ou Mlle) Bessay de, Marie.
      Nom, qualité: (M.) Couturier, Jean Pierre.
    - Rente viagere sur cie-des indes, constitution., 1er juillet 1751; MC/ET/XVII/799
      Nom, qualité: (M.) Vatry, Louis.
    - Rente, constitution., 2 juillet 1751; MC/ET/XVII/799
      Nom, qualité: (Mme ou Mlle) Roger, Anne.
      Nom, qualité: (M.) Minier, Charles.
    - Cautionnement, bail judiciaire de maisons, Vouvray (Indre-et-Loire)., 2 juillet 1751; MC/ET/XVII/799
      Nom, qualité: (M.) Poupart, Alexandre (bourgeois de Paris).
      Nom, qualité: (M.) Gobias, Louis (bourgeois de Paris).
    - Convention., 3 juillet 1751; MC/ET/XVII/799
      Nom, qualité: (M.) Virtemberg de ou Wurtemberg de, Charles Leopold (prince de montbeliard).
      Nom, qualité: (M.) Daudin, Antoine.
      Profession: tapissier (marchand).
    - Bail, chambre, Paris, rue du Jardin du Roi., 3 juillet 1751; MC/ET/XVII/799
      Nom, qualité: (M.) Passevin, Pierre (bourgeois de Paris).
      Nom, qualité: (Mme ou Mlle) Legras, Catherine Charlotte.
      Profession: blanchisseuse en linge.
    - Marche de fournitures, maubles., 3 juillet 1751; MC/ET/XVII/799
      Nom, qualité: (M.) Leviston de Thieeauville, Louis.
    - Main-levee., 3 juillet 1751; MC/ET/XVII/799
      Nom, qualité: (M.) Cousin, Francois Louis.
      Profession: marchand commissionnaire.
      Domicile: Blois.
      Nom, qualité: (M.) Martin, Pierre.
    - Rente, reconstitution., 3 juillet 1751; MC/ET/XVII/799
      Nom, qualité: (Mme ou Mlle) Guivernet, Marie Claude.
      Nom, qualité: (M.) Aubourg, Marin.
      Domicile: Blois
    - Bail, terre en marais, Reuilly, rue de Charenton., 4 juillet 1751; MC/ET/XVII/799
      Nom, qualité: (M.) Tiphaine, Simon.
      Profession: jardinier.
    - Rente viagere, constitution., 4 juillet 1751; MC/ET/XVII/799
      Nom, qualité: (M.) Pichard, Jean Francois.
      Nom, qualité: (Mme ou Mlle) Pichard, Jeanne Marguerite.
    - Rente, constitution., 4 juillet 1751; MC/ET/XVII/799
    - Rente, constitution., 4 juillet 1751; MC/ET/XVII/799
      Nom, qualité: (M.) Pichard, Charles.
    - Main-levee, emprisonnement., 5 juillet 1751; MC/ET/XVII/799
      Profession: marchand commissionnaire de vins.
      État civil: prisonnier
    - Rente, transport., 5 juillet 1751; MC/ET/XVII/799
      Nom, qualité: (M.) Neumaison de, Pierre.
      Profession: directeur de la manufacture des gobelins.
      Nom, qualité: (M.) Ambrouck, Francois.
      Profession: officier du gouvernement de Paris.
    - Obligation., 5 juillet 1751; MC/ET/XVII/799
      Nom, qualité: (M.) Dionis, Pierre.
      Profession: vidangeur (maître).
    - Compte, fourniture de vins., 5 juillet 1751; MC/ET/XVII/799
    - Testament., 6 juillet 1751; MC/ET/XVII/799
      Nom, qualité: (Mme ou Mlle) Moulin, Marie Anne.
      État civil: maree.
      Nom, qualité: (M.) Roger, Jean.
      Profession: aubergiste.
    - Obligation., 7 juillet 1751; MC/ET/XVII/799
      Nom, qualité: (Mme ou Mlle) Luce, Marie.
      Domicile: Crecy-en-Brie.
      Nom, qualité: (M.) Rousseau, Jacques.
      Nom, qualité: (M.) Decourchant, Jean Baptiste Auguste.
    - Obligation., 7 juillet 1751; MC/ET/XVII/799
      Profession: mercier bijoutier (marchand).
      Nom, qualité: (M.) Gauchat, Pierre Antoine.
    - Prise de possession, cure, Torfou (Essonne)., 7 juillet 1751; MC/ET/XVII/799
      Nom, qualité: (M.) Bouquet, Louis.
    - Procuration, depot., 8 juillet 1751; MC/ET/XVII/799
      Nom, qualité: (M.) Gaillard, Cosme Francois.
      Profession: lieutenant general du roi.
      Domicile: Montargis.
      Nom, qualité: (M.) Simon, Etienne.
      dépôt de pièces; procuration
    - Mariage., 8 juillet 1751; MC/ET/XVII/799
      Nom, qualité: (M.) Devienne, Roch.
      Nom, qualité: (Mme ou Mlle) Guillotte, Marie.
    - Quittance., 8 juillet 1751; MC/ET/XVII/799
      Nom, qualité: (M.) Demilly, Louis.
      Profession: boulanger (maître).
      Nom, qualité: (M.) Demilly, Philippe.
      Profession: maitre de pension.
      Relations: frère de l'intervenant 1
    - Reconnaissance., 8 juillet 1751; MC/ET/XVII/799
      Nom, qualité: (M.) Gruel de Saint-Hilaire, Etienne.
      Profession: intéressé dans les fermes du roi.
    - Procuration, depot., 9 juillet 1751; MC/ET/XVII/799
      Nom, qualité: (Mme ou Mlle) Duchemin, Marie Marguerite.
      Domicile: Caudebec.
      Nom, qualité: (Mme ou Mlle) Dehallois, Antoinette.
    - Procuration., 9 juillet 1751; MC/ET/XVII/799
      Nom, qualité: (M.) Rossignol, Guillaume.
      Nom, qualité: (M.) Fribourg Zeringhen de Montigny, Nicolas.
    - Notoriete, absence., 9 juillet 1751; MC/ET/XVII/799
      Nom, qualité: (M.) Tronchet, Jean Michel (bourgeois de Paris)
    - Vente, jardin, Paris, rue Dunoir, faubourg-St-Marcel., 9 juillet 1751; MC/ET/XVII/799
      Nom, qualité: (M.) Choller, Paul.
      Profession: orfevre (marchand).
      Nom, qualité: (M.) Bret, Louis.
      Profession: greffier e la faculte de medecine.
    - Succession, renonciation., 9 juillet 1751; MC/ET/XVII/799
      Nom, qualité: (M.) Hazard, Firmin.